【裁判字號】    98,上,341
【裁判日期】    990126
【裁判案由】    返還房屋
【裁判全文】
臺灣高等法院臺中分院民事判決           98年度上字第341號
上  訴  人  乙○○
訴訟代理人  林根煌律師
被  上訴人  丙○○
被  上訴人  丁○○
上列二人
訴訟代理人  陳益軒律師
複  代理人  辛○○    住台中市○區○○○街15號2樓之1
複  代理人  戊○○    住台中市○區○○○街15號2樓之1
上列當事人間請求返還房屋事件，上訴人對於中華民國98年8月4
日臺灣南投地方法院97年度訴字第401號第一審判決提起上訴，
本院於99年1月12日言詞辯論終結，判決如下：
    主  文
原判決關於駁回上訴人下開第二項之訴暨其假執行之聲請、及訴
訟費用之裁判除確定部分外均廢棄。
確認坐落南投縣埔里鎮○○段168地號土地上如附圖所示之編號1
68－A001面積59.25平方公尺之RC造二層建物暨第三層鋼骨鐵皮
屋；及編號168－A002面積10.80平方公尺之一層增建磚造建物為
上訴人所有。
被上訴人丙○○應將上開第二項所示之建物遷讓交還予上訴人。
上訴人其餘之上訴駁回。
第一、二審訴訟費用除確定部分外，由被上訴人丙○○負擔55%
，餘由上訴人負擔。
    事實及理由
一、上訴人主張：訴外人鄧阿炎與吳倍岳曾於民國69年9月23日
    訂立房屋委建契約書，由鄧阿炎提供坐落南投縣埔里鎮○里
    段茄苳腳小段68之4地號土地予吳倍岳出資建築二層樓房13
    棟；吳倍岳於未興建房屋前即將該合建房屋之權利義務全部
    讓與上訴人，並經鄧阿炎同意。上訴人於受讓該合建房屋之
    權利義務後，即與鄧阿炎協議由鄧阿炎、鄧瑞仁父子共分配
    6棟房屋，上訴人分配7棟房屋。而上訴人受分配之7棟房屋
    中，其中坐落在南投縣埔里鎮○里段○○○○段68之4地號
    （重測後為育英段173地號）、及同小段68之63地號（重測
    後為育英段168地號）土地上之2棟房屋（以下簡稱為系爭17
    3地號土地上房屋、系爭168地號土地上房屋），因深度不合
    建築法規，致無法取得使用執照、及辦理建物所有權登記，
    且迄今仍無門牌號碼，惟系爭房屋實際起造人為上訴人，上
    訴人為系爭2棟房屋之所有權人。詎鄧阿炎因遲不將系爭2棟
    房屋之土地所有權移轉登記予上訴人，上訴人乃起訴請求鄧
    阿炎、鄧瑞仁應將上開土地所有權移轉登記予上訴人，經鈞
    院92年度重上更(一)第40號、最高法院93年度台上字第2163號
    裁判，鄧阿炎應將埔里段茄苳腳小段68之4地號、68之63地
    號、68之64地號等3筆土地所有權應有部分各2分之1移轉登
    記予上訴人確定在案。然鄧阿炎於上開事件判決後，仍未將
    土地所有權移轉登記予上訴人，嗣甚將該土地暨其上之建物
    分別移轉登記予被上訴人丙○○、丁○○（以下簡稱丙○○
    、丁○○）所有，並占用之。丙○○、及丁○○所占用之系
    爭房屋，均為上訴人所有，其等未經上訴人同意，顯屬無權
    占有。丁○○所占用系爭173地號土地上房屋（包括RC造二
    層建物及鐵皮造建物），係經鄧阿炎、鄧瑞仁之債權人吳麗
    娟誤認該建物亦為鄧阿炎、鄧瑞仁所有，而向原法院聲請查
    封拍賣，並由訴外人陳南盛拍定，嗣陳南盛再轉售與丁○○
    ，丁○○主張其非無權占有，惟上訴人並不知系爭房屋遭受
    查封拍賣情事，致上訴人無從提出異議，依最高法院30年上
    字第2203號判例意旨，該屋被拍賣應為無效，丁○○縱係向
    他人承買系爭房屋，對上訴人而言，丁○○仍屬無權占有，
    且系爭房屋係上訴人委託證人庚○○所興建，當時該建物之
    右側牆壁雖尚未完成，然已建至二層，且有屋頂，一樓鐵門
    及二樓窗戶亦為上訴人所裝置，縱該二層建物並非完整之房
    屋，仍屬不動產之定著物。至系爭168地號土地上房屋早已
    興建完成，此由上訴人曾與訴外人劉祥甲於85年7月29日簽
    訂協議書，由劉祥甲向上訴人購買系爭168地號土地面積計
    43坪，包括地上建物二層樓房，買賣總價為新台幣（下同）
    460萬元，嗣因上訴人無法辦理系爭168地號土地暨建物所有
    權移轉登記，雙方乃於87年6月5日解除該不動產買賣契約，
    上訴人並因未於約定期限內償付劉祥甲原所收取之第一期款
    、及劉祥甲所支出之鐵捲門、自來水等費用，遭劉祥甲向原
    法院自訴上訴人詐欺一節，有原法院88年度自字第16號裁定
    、及鈞院88年度抗字第751號裁定書在卷可稽，足證系爭168
    地號土地上房屋早已興建完成。茲因被上訴人否認上訴人為
    系爭房屋之所有權人，上訴人即有確認系爭房屋為上訴人所
    有之必要；並得依民法第767條規定，訴請丙○○、丁○○
    應分別將系爭168、173地號土地上房屋遷讓交還予上訴人。
    爰聲明求為判決：
    (一)確認坐落南投縣埔里鎮○○段168地號土地上如附圖所示
      之編號168－A001面積59.25平方公尺之RC造二層建物暨第
      三層鋼骨鐵皮屋；編號168－A002面積10.80平方公尺之一
      層增建磚造建物為上訴人所有。及同段173地號土地上如
      附圖所示之編號173－A001面積52.89平方公尺之RC造二層
      建物、編號173－A002面積11.66平方公尺之鐵皮造建物為
      上訴人所有。
    (二)丙○○、丁○○應分別將上項所示之建物遷讓交還上訴人
      。
    (三)上訴人願供擔保，請准宣告假執行。
    【原審判決駁回上訴人之訴及其假執行之聲請。】
    【上訴人不服，提起本件上訴，聲明求為判決：如原審聲明
      第一、二項所示。】
二、被上訴人則辯以：系爭2棟房屋因未經保存登記，所有權應
    屬房屋之原始起造人所有，依上訴人提出之本院92年度重上
    更(一)字第40號民事確定判決認定之事實，上訴人與訴外人鄧
    阿炎間之合建契約、及協議書所建造分得之7棟房屋，其中
    僅建造完成5棟，系爭2棟房屋因土地深度不夠而無法建築，
    上訴人於上開事件之原審審理中已自陳：「原本約定要蓋13
    棟，現只蓋11棟，未蓋2棟是我分到的，未蓋2棟即在聲明之
    地號土地（即系爭168、173號土地）上」等語，且核與南投
    縣政府98年3月10日府建管字第09800473250號函檢送之建築
    平面設計圖相符，顯見；並無上訴人所稱其原始起造之系爭
    2棟房屋存在。又依原法院89年度執字第4941號強制執行事
    件90年7月27日之查封筆錄記載：系爭173號土地上為未辦保
    存登記之未完成、未裝設門窗之建物，且經執行債務人鄧瑞
    仁在場陳明為其所建造；系爭168號土地則為雜草叢生之空
    地等語，又由該執行卷之不動產估價報告書所附照片亦顯示
    ，系爭173號土地上之地上物僅有柱子及樓地板，並無可遮
    蔽之牆壁；系爭168號土地上則為雜草及鐵皮浪板構造物。
    惟系爭168、173地號土地上所存之房屋，目前則分別為面積
    59.25平方公尺RC造二層建物、與第三層鋼骨鐵皮屋及面積1
    0.80平方公尺一層磚造建物；及面積52.89平方公尺RC造二
    層建物、與面積11.66平方公尺之鐵皮造建物。顯見；系爭
    建物並非上訴人當時所建造之房屋。又丙○○於94年6月2日
    購買系爭168地號土地上房屋時，二樓並無安裝窗戶，無法
    遮風避雨，且一樓無大門，二樓頂之石棉瓦也已破舊，顯無
    法達經濟上使用之目的，應非屬民法第66條所稱之不動產。
    另丁○○購入系爭173地號土地上建物時，整棟樓亦破舊不
    堪，樑柱長滿青苔，宛如廢墟，於購入後始委請訴外人己○
    ○整建，現以鐵皮圍起，並重舖地板，暫時作為倉庫使用。
    丙○○於94年6月2日向訴外人林建能購得系爭168地號土地
    暨其上建物；丁○○於92年9月26日向訴外人曾明富購得系
    爭173地號土地暨其上建物，被上訴人均非拍定人，其等信
    賴不動產登記效力，一併購買系爭建物，應可類推適用民法
    善意取得規定，已取得系爭房屋之事實上處分權，上訴人自
    不得依民法第767條規定請求返還。縱鄧阿炎於上開事件判
    決後將系爭173、168地號土地所有權分別移轉登記與被上訴
    人，而無法履行該確定判決義務，僅係上訴人與鄧阿炎間債
    務不履行問題，上訴人尚不得據該確定判決請求被上訴人返
    還系爭房屋等語。
三、查上訴人主張其受讓訴外人吳倍岳與鄧阿炎間就坐落南投縣
    埔里鎮○里段○○○○段68之4地號土地合建房屋契約之權
    利義務，嗣與鄧阿炎協議結果，由鄧阿炎、鄧瑞仁父子共分
    配6棟房屋，其分配7棟房屋，而其受分配7棟房屋中，就坐
    落在系爭168、173地號土地上之2棟房屋，因深度不合建築
    法規，無法取得使用執照，致未辦理建物所有權登記，迄今
    仍無門牌號碼。因鄧阿炎、鄧瑞仁遲不將系爭2棟房屋之土
    地所有權移轉登記，其乃提起土地所有權移轉登記之訴，經
    原法院86年度重訴字第75號、本院92年度重上更(一)第40號、
    最高法院93年度台上字第2163號裁判，鄧阿炎應將埔里段茄
    苳腳小段68之4地號、68之63地號、68之64地號等3筆土地所
    有權應有部分各2分之1移轉登記予上訴人確定。惟鄧阿炎於
    上開事件判決後，竟將68之4地號（重測後為育英段173地號
    ）、及68之63地號（重測後為育英段168地號）土地所有權
    分別移轉登記予丙○○、丁○○，且目前系爭173地號、系
    爭168地號土地上房屋分別為丁○○、丙○○占用中等情，
    業據上訴人提出土地登記第二類謄本、地籍圖謄本、房屋委
    建契約書、讓渡書、協議書、現場照片、及本院92年度重上
    更(一)字第40號民事判決暨原法院民事判決確定證明書等件為
    證，並經本院調閱上開土地移轉登記事件全卷查明屬實，且
    為被上訴人所不爭執，堪信上訴人上開部分之主張為真實。
四、惟上訴人主張系爭168、173地號土地上之房屋，係其與鄧阿
    炎合建時，由其委託建商庚○○所興建，且為其所分得，其
    為原始起造人，自為系爭2棟房屋所有權人，被上訴人無權
    占用系爭房屋，係屬無權占有，其自得依民法第767條規定
    請求返還一節，則為被上訴人所否認，並以上詞置辯。經查
    ：
  (一)關於系爭168、173地號土地上之2棟房屋，上訴人是否興建
    至足以避風雨之經濟上目的，而得主張其為系爭房屋之所有
    權人？
  1.查依上訴人與鄧阿炎於73年5月24日簽訂合建協議書第2條第
    1項記載：「有關房屋之分配經抽籤結果，甲方（即鄧阿炎
    ）所取得部份為編號16、17、47、48、51、52號六幢及編號
    15號半幢，其餘房屋概歸乙方（即上訴人）取得（註明：第
    15號半幢仍由乙方取得）」等語（見原審卷第43至46頁），
    可見雙方合建之房屋，由鄧阿炎分配6棟，其餘房屋則由上
    訴人取得；又依原法院86年度重訴字第75號所有權移轉登記
    事件卷內之地籍圖謄本及建物圖示，鄧阿炎受分配之6棟房
    屋，均非坐落在系爭168、173地號土地上（見該卷第10、12
    5頁）；再依本院92年度重上更(一)第40號所有權移轉登記事
    件，判決鄧阿炎應將坐落埔里段茄苳腳小段68之63、及68之
    4地號土地（即系爭168、173地號土地）所有權應有部分二
    分之一移轉登記予上訴人（見原審卷第10至24頁）等節，足
    認系爭168、173地號土地上之建物，係由上訴人分得無疑。
    又查訴外人即鄧阿炎之債權人吳麗娟聲請原法院89年度執字
    第4941號強制執行事件中，原法院於90年7月27日現場查封
    時，查封筆錄雖記載：茄苳腳小段68之63地號（即系爭168
    地號)土地現為空地、雜草叢生，無出租他人；茄苳腳小段6
    8之4地號（即系爭173地號）土地上有未辦保存登記之未完
    成、未裝設門窗玻璃之建物，目前為空屋（無門牌號碼）；
    執行債務人鄧瑞仁在場陳明為其所建造等語（見該執行卷宗
    第48頁），惟依該執行卷內之不動產估價報告書照片則顯示
    ：系爭173地號土地上之建物，右側牆壁均未完成，由外可
    見柱子及樓地板；而系爭168地號土地上之建物則已完成，
    左側牆壁為紅磚所砌等情（見該執行卷宗第94、97頁）；再
    經本院履勘現場查明結果：系爭168、173地號土地上之2棟
    房屋，均無門牌號碼。其中168地號土地上房屋目前為丙○
    ○占用中，該屋現狀如原審卷第140頁至142頁上圖相片所示
    ，即房屋左側為紅磚牆，三樓搭有鐵皮屋；而系爭173地號
    土地上房屋目前則為丁○○占用中，該屋右側為丁○○所搭
    建之鐵皮平房，該屋現狀內、外部如原審卷第138、139頁、
    142頁下圖至145頁相片所示等情，有本院勘驗筆錄在卷可稽
    （見本院卷第86至89頁）；並據證人即上訴人之承攬人庚○
    ○於原審審理中結證稱：「其於20幾年前有承包上訴人埔里
    鎮○○段之工程，興建二樓透天厝、一樓有騎樓之房屋，其
    於同一條路之兩側，共蓋了兩排。其中有一間沒有興建好，
    即上開執行卷第94頁所示部分」等語（見原審卷第167至170
    頁）、及於本院履驗現場時結證稱：「168、173地號土地上
    之系爭建物，均是上訴人委託其興建的，其所完成之系爭建
    物狀況，如上開執行卷相片所示，丁○○部分右側確實沒有
    砌磚，無牆壁。丙○○部分牆壁有完成，該建物前面磁磚，
    亦為其所貼，其負責水泥建築，至門窗部分則不清楚。」等
    語（見本院卷第87頁）；丁○○於本院亦陳稱：「上開執行
    卷第94頁所示系爭建物照片，為其當時購買時建物之現況，
    系爭建物右側沒有牆壁，但已有屋頂，大門之鐵門係其所設
    置，其購買後迄今尚未將牆壁建築好，而係在旁邊搭蓋鐵皮
    屋，將它連結起來；又系爭建物2樓原本沒有窗戶，也是其
    所設置」等語；而上訴人亦不爭執上開照片所示，確為其當
    時建築時之現況，即右側牆壁確未完成之情（見本院卷第86
    頁背面），足見；上訴人所分得之系爭173地號土地上之建
    物，於當時牆壁尚未施作完成，客觀上並未達到足以蔽風雨
    可為居住使用之經濟上目的，尚非屬土地之定著物，則上訴
    人主張系爭173地號土地上房屋，於當時其已建築完成，其
    為系爭房屋之所有權人一節，即無足取。
  2.至系爭168地號土地上房屋部分，上開查封筆錄雖記載為雜
    草叢生之空地云云，惟據丙○○於本院陳稱：「系爭建物於
    其購買時，左側牆壁為紅磚，當時已經砌造完成，現狀與目
    前現狀相同，一樓之鐵門是前手所設置，其購買後，因地板
    是水泥，其將之貼地磚，亦油漆牆壁，二樓並無窗戶」等語
    （見本院卷第86頁背面)，核與證人庚○○上開證述：丙○
    ○目前居住使用房屋之牆壁已經完成等情相符；又據證人即
    丙○○舅舅甲○○於本院證稱：「其僅於95年間幫丙○○做
    內部裝潢、及天花板牆壁油漆而已，並未幫他施作磁磚、及
    門窗」等語甚詳（見本院卷第87頁背面)；另查上訴人於系
    爭土地經法院查封前之85年7月29日曾將系爭168地號土地暨
    其上之二層樓房建物出賣予訴外人劉祥甲，嗣因上訴人無法
    移轉所有權登記予劉祥甲，雙方乃於87年6月5日解除不動產
    買賣契約，又因上訴人未於約定期限內償還劉祥甲已給付之
    第一期價款、及劉祥甲支出之鐵捲門、自來水等費用，而經
    劉祥甲自訴上訴人涉犯刑事詐欺罪嫌，經原法院88年度自字
    第16號、及本院88年度抗字第751號刑事裁定裁定，認定雙
    方間係屬民事紛爭，而裁定駁回劉祥甲抗告確定等情，有上
    訴人提出其與劉祥甲所訂立之協議書、解除不動產買賣契約
    書、及本院88年度抗字第751號刑事裁定在卷可稽（見本院
    卷第19至31頁），並經本院調閱上開刑事詐欺案卷查明屬實
    ，益見；系爭168地號土地於90年間經執行法院查封時不可
    能為雜草叢生之空地，苟係如此，上訴人如何能於85年間將
    該土地及其上建物出售予劉祥甲，且系爭房屋目前仍存在，
    而外觀確與證人庚○○當時所完成時之外觀大致相同，可見
    上開查封筆錄應屬錯誤記載，自不得為上訴人不利之認定。
    再依丙○○自陳、及上開證人上開證述之情節，堪認上訴人
    在系爭168地號土地上之建物包含牆壁在內均已施作完成，
    大門亦為前手劉祥甲所設置，丙○○於買受系爭房屋後，僅
    僱請甲○○進行房屋內部之裝修而已，堪認系爭168地號土
    地房屋時，已由上訴人建築至客觀上已具有遮蔽風雨之功能
    ，達於經濟上使用之目的，應屬土地之定著物，而為民法上
    所指之不動產。上訴人主張其為系爭168號土地上房屋之所
    有權人，堪予採信。
  3.至被上訴人辯以：上訴人於原法院86年度重訴字第75號民事
    事件準備程序中已自陳：「原本約定要蓋之13棟，只蓋11棟
    ，其所分到之未蓋2棟即在系爭168、173號土地上」，可見
    ；系爭2棟房屋並不存在等語。經查：上訴人固於上開事件
    中有此陳述（見原法院86年度重訴字第75號卷第123頁背面
    ），惟上訴人於本院審理中，已陳稱其上開所述與事實不符
    等語（見本院卷第76頁、第79頁背面）。按當事人之一造，
    在別一訴訟事件所為不利於己之陳述，縱使與他造主張之事
    實相符，亦僅可為法院依自由心證認定事實之資料，究未可
    與民事訴訟法第279條所稱之自認同視(最高法院28年上字第
    2171號判例要旨參照)。查系爭168、173地號土地上早於丙
    ○○、丁○○購買之前，即由上訴人委託庚○○興建各如上
    述狀態之二層樓房屋，已如上述，並經本院勘驗現場訊問兩
    造及上開證人查明屬實，則上訴人於前開事件中雖陳稱：其
    只蓋11棟、2棟未蓋等語，依上開判例要旨，自非可與自認
    同視，上訴人已更正其主張，並經本院查明如上情，被上訴
    人此部分所辯，即無足取。被上訴人丙○○雖又辯以：縱認
    上訴人前曾在系爭168地號土地上建有房屋，惟現所存於系
    爭168地號土地上之建物，於其取得該土地所有權後，經陸
    續整建，面積為59.25平方公尺RC造二層建物、第三層鋼骨
    鐵皮屋、及面積10.80平方公尺一層磚造建物之情，已與上
    開執行卷照片所示情形不同，顯不具有同一性，現存之系爭
    建物並非上訴人當時所建造之房屋云云。惟按動產附合於不
    動產，如具有固定性、繼續性，而成為不動產之重要成分者
    ，應歸由不動產所有人取得動產所有權者（最高法院84年度
    台上字第2625號、86年度台上字第723號判決要旨參照）。
    系爭168地號土地上之房屋，為上訴人興建完成至足以遮風
    雨之經濟上使用目的，上訴人已原始取得系爭168號土地上
    房屋所有權，已如前述，縱丙○○有增建之情屬實，則其嗣
    後興建完成之部分，依附合之法則，亦應由上訴人取得所有
    權，被上訴人丙○○上開所辯，尚無足採。
  (二)上訴人請求確認系爭168、173地號土地上房屋為其所有，並
    請求被上訴人應返還系爭168、173號土地上房屋，是否有理
    由？
    上訴人主張現存於系爭168、173地號土地上、未經保存登記
    之2棟房屋，其為原始起造人，被上訴人無權占有系爭房屋
    ，其自得依民法第767條規定請求返還等語。按未辦理建物
    第一次所有權登記以前，房屋所有權屬於出資興建之原始建
    築人（最高法院70年度台上字第507號、96年度台上字第285
    1號裁判意旨參照）。查系爭173地號土地上之建物，上訴人
    並未完成房屋牆壁，客觀上尚未達以蔽風雨之經濟上目的，
    上訴人並非系爭173地號土地上房屋之所有權人，已如上述
    ，則上訴人訴請確認系爭173地號土地上房屋為其所有，並
    請求丁○○應返還系爭173號土地上房屋，即為無理由，此
    部分之訴應予駁回。至系爭168地號土地上房屋業經上訴人
    興建至足以蔽風雨之程度，已達經濟上可使用之目的，上訴
    人為系爭168地號房屋之原始建築人，為系爭房屋之所有權
    人，亦已如前述，則上訴人訴請確認系爭168地號土地上房
    屋為其所有，並請求丙○○應返還系爭房屋，為有理由，應
    予准許。丙○○雖辯以：訴外人林建能於94年5月2日向鄧阿
    炎、鄧瑞仁承買系爭168地號土地暨房屋，其再於94年6月2
    日向林建能購買，其因信賴不動產登記效力，應可類推適用
    民法善意取得規定，而取得系爭房屋之事實上處分權，上訴
    人不得依民法第767條規定請求返還云云。惟按違章建築雖
    不能向地政機關辦理登記，但並非不得為交易、讓與之標的
    ，買受人受領交付而取得事實上處分權，出賣之原始建築人
    固不得再以其不能登記為由主張所有權為其原始取得（最高
    法院91年度台上字第2154號判決要旨參照）。查丙○○係向
    訴外人林建能購買系爭168地號土地暨其上房屋(林建能則向
    鄧阿炎、鄧瑞仁購買)，並非自原始建築人之上訴人處購買
    取得，自無法取得系爭房屋之事實上處分權，即無對上訴人
    主張權利之餘地；且系爭房屋未為保存登記，亦無因信賴信
    賴登記受保護之適用，丙○○此部分所辯，洵無足取。
五、綜上所述，上訴人本於民法第767條所有權人物上請求權法
    律關係，訴請確認坐落南投縣埔里鎮○○段168地號土地上
    如附圖所示之編號168－A001面積59.25平方公尺之RC造二層
    建物暨第三層鋼骨鐵皮屋、及編號168－A002面積10.80平方
    公尺之一層增建磚造建物為上訴人所有；丙○○應將上開所
    示之建物遷讓交還予上訴人，上訴人於上開範圍內之請求為
    有理由，應予准許。原審就上開應准許部分，為上訴人敗訴
    之判決部分，容有未洽，上訴意旨指摘原判決不當，求予廢
    棄改判，為有理由，自應由本院予以廢棄，改判如主文第二
    、三項所示。至上訴人其餘之訴，即確認同段173地號土地
    上如附圖所示之編號173－A001面積52.89平方公尺之RC造二
    層建物、編號173－A002面積11.66平方公尺之鐵皮造建物為
    上訴人所有；丁○○應將上開所示之建物遷讓交還上訴人部
    分，則為無理由，原審為上訴人敗訴之判決，及駁回其假執
    行之聲請，雖理由不同，惟結果並無不同，上訴意旨就此部
    分，求予廢棄改判，為無理由，應予駁回。
六、本案事實已臻明確，兩造其餘攻擊防禦方法，不足以影響本
    判決結果，爰不一一論述，併此敘明。
據上論結：本件上訴人之上訴為一部有理由，一部無理由，依民
事訴訟法第449條第2項、第450條、第79條，判決如主文。
中    華    民    國    99    年    1     月    26    日
                民事第四庭    審判長法  官  陳蘇宗
                                    法  官  黃永祥
                                    法  官  張浴美
以上正本係照原本作成。
如對本判決上訴，須於收受判決送達後20日內向本院提出上訴書
狀，其未表明上訴理由者，應於提出上訴後20日內向本院提出上
訴理由書（須按他造人數附具繕本）。
上訴時應提出委任律師為訴訟代理人之委任狀。具有民事訴訟法
第466條之1第1項但書或第2項之情形為訴訟代理人者，另應附具
律師及格證書及釋明委任人與受任人有該條項所定關係之釋明文
書影本。
                                    書記官  阮正枝
中    華    民    國    99    年    1     月    26    日
                                                      Ｖ


司法院資訊處製作；財團法人民間司法改革基金會備份。
